# 专项应付款为什么不叫预收款？

提问人：wufaxian 时间：2019-11-10 06:30:12
“专项应付款是企业接受国家拨入的具有专门用途的款项所形成的不需要以资产或增加其他负债偿还的负债。专项应付款指企业接受国家拨入的具有专门用途的拨款，如新产品试制费拨款、中间试验费拨款和重要科学研究补助费拨款等科技三项拨款等。”
-------------1、从描述上看，这更像是收钱还没办事。叫预收款岂不是更恰当？
2 、这部分应付款开起来不需要用现金偿还，注入产品试制费等科目后期如果转成企业费用。怎么做会计分录？借费用 借专项应付款？ 没有贷方？？？

回答人：chenyiwei
首先要注意： 2006 年执行新企业会计准则后，专项应付款的核算内容已变更为 “企业取得政府作为企业所有者投入的具有专项或特定用途的款项”。
你说的 “新产品试制费拨款、中间试验费拨款和重要科学研究补助费拨款等科技三项拨款等”在新准则下可能属于政府补助范畴，或者可能形成营业收入，故不再在专项应付款中核算。

提问人：wufaxian 时间：2019-11-10 06:30:13
谢谢陈老师回复。“ 专项应付款的核算内容已变更为“企业取得政府作为企业所有者投入的具有专项或特定用途的款项”。”—————这是不是说专项应付款这个科目只会出现在有 “国有股” 的企业？如果这些款项最终转化为企业费用，怎么做会计分录呢？

回答人：chenyiwei
非国有企业也可能有（如某些投资补助）但很少见。专项应付款一般最终转入资本公积，对应发生的费用正常核算。